臺灣嘉義地方法院刑事裁定
111年度聲字第773號
聲  請  人  臺灣嘉義地方檢察署檢察官
受  刑  人  黃莑竣


                   (現於法務部矯正署高雄戒治所強制戒治執
                    行中)
上列聲請人因受刑人數罪併罰有二裁判以上，聲請定其應執行之
刑（111年度執字第2567號），本院裁定如下：
    主  文
黃莑竣所犯如附表所示之罪，所處如附表所示之刑，應執行有期
徒刑貳年貳月。
    理  由
一、聲請意旨略以：受刑人黃莑竣因犯竊盜案件，先後經判決確
    定如附表，應依刑法第53條、第51條第5款定其應執行之刑
    ，爰依刑事訴訟法第477條第1項聲請裁定等語。
二、數罪併罰，分別宣告其罪之刑，如宣告多數有期徒刑者，於
    各刑中之最長期以上，各刑合併之刑期以下，定其刑期，但
    不得逾30年，刑法第51條第5款分別定有明文。又裁判確定
    前犯數罪者，併合處罰之。但有下列情形之一者，不在此限
    ：㈠得易科罰金之罪與不得易科罰金之罪。㈡得易科罰金之罪
    與不得易服社會勞動之罪。㈢得易服社會勞動之罪與不得易
    科罰金之罪。㈣得易服社會勞動之罪與不得易服社會勞動之
    罪。前項但書情形，受刑人請求檢察官聲請定應執行刑者，
    依第51條規定定之，刑法第50條亦定有明文。又數罪併罰中
    之一罪，依刑法規定得易科罰金，若因與不得易科罰金之他
    罪，併合處罰結果而不得易科罰金時，原可易科部分所處之
    刑，自亦無庸為易科折算標準之記載（司法院院字第2702號
    解釋、司法院大法官釋字第144號解釋及第679號解釋理由書
    意旨可資參照）。再法律上屬於自由裁量之事項，有其外部
    性界限及內部性界限，並非概無拘束。依據法律之具體規定
    ，法院應在其範圍選擇為適當之裁判者，為外部性界限；而
    法院為裁判時，應考量法律之目的，及法律秩序之理念所在
    者，為內部性界限。法院為裁判時，二者均不得有所逾越（
    最高法院80年度台非字第473號判決意旨參照）。是以數罪
    併罰，有二裁判以上，定其應執行之刑時固屬法院自由裁量
    事項，然仍應受前揭外部性界限及內部性界限之拘束。
三、受刑人黃莑竣所犯如附表所示之罪，雖符合刑法第50條第1
    項前段裁判確定前犯數罪之情形，惟其中附表編號１、７、８
    所示之罪，係得易科罰金之罪，附表編號２至６之罪，係不得
    易科罰金之罪，即符合刑法第50條第1 項但書例外不得併合
    處罰之情形，依同條第2項之規定應由受刑人請求檢察官聲
    請定應執行刑。而本件係受刑人請求檢察官向法院聲請定應
    執行刑，有臺灣嘉義地方檢察署定刑聲請書附卷可憑。揆諸
    上開規定，前揭得易科罰金之罪與不得易科罰金之罪，自得
    併合處罰。惟所犯附表中就得易科罰金之罪與不得易科罰金
    之罪合併處罰結果，亦已不得易科罰金。
四、受刑人所犯如附表編號４至６所示案件，前經本院以110年度
    易字第589號判決定應執行有期徒刑10月確定，此有該判決
    書及臺灣高等法院被告前案紀錄表可稽。是本院定應執行刑
    ，除不得逾越刑法第51條第5款所定法律之外部界限，即不
    得重於附表所示各罪加計之總和外，亦應受內部界限之拘束
    ，即不得逾年3年4月。
五、聲請人聲請就受刑人所犯附表所示之各罪定其應執行刑，經
    核與首揭法條規定尚無不合，爰參酌受刑人表示「請從輕定
    刑」之意見，再考量附表所示之罪各次行為時間接近且犯罪
    類型、行為態樣、手段、動機相近，責任非難重複程度顯然
    較高，如以實質累加方式定應執行刑，處罰刑度恐將超過其
    行為不法內涵與罪責程度，基於罪責相當要求，於刑法第51
    條第5款所定外部性界限內，綜合評價各罪類型、關係、法
    益侵害之整體效果，考量比例原則、平等原則、責罰相當原
    則、重複評價禁止原則為內涵之內部性界限，為適度反應被
    告整體犯罪行為之不法與罪責程度及對其施以矯正必要性，
    定其應執行刑如主文所示。
六、依刑事訴訟法第477條第1項，刑法第50條、第53條、第51條
    第5款，裁定如主文。
中　　華　　民　　國　　111 　年　　9 　　月　　30　　日
                  刑事第八庭  法　官　盧伯璋
上列正本證明與原本無異。
如不服本裁定，應於裁定送達後5日內向本院提出抗告狀（應附
繕本）。
中　　華　　民　　國　　111 　年　　9 　　月　　30　　日
                              書記官  陳怡辰
附表：　　　　　　　　　　　　　　
編　　　　　號  1 2 3 罪　　　　　名  竊盜 加重竊盜 加重竊盜 宣　　告　　刑  有期徒刑5月 有期徒刑7月 有期徒刑9月 犯　罪　日　期  110年04月10日（聲請書誤繕為01日，應予更正） 110年05月16日 110年10月22日 偵查(自訴)機關 年　度　案　號  臺南地檢110年度偵緝字第896號 臺南地檢110年度營偵字第1978號 臺南地檢110年度營偵字第2361號 最　後 事實審 法　　院 臺南地院 臺南地院 臺南地院  案　　號 110年度簡字第2835號 111年度易字第282號 111年度易字第326號  判決日期 110年12月06日 111年04月08日 111年04月25日 確　定 判　決 法　　院 臺南地院 臺南地院 臺南地院  案　　號 110年度簡字第2835號 111年度易字第282號 111年度易字第326號  確定日期 111年01月04日 111年05月11日 111年05月25日  備註   臺南地檢111年度執字第926號 臺南地檢111年度執字第4464號 臺南地檢111年度執字第4553號 

編　　　　　號  4 5 6 罪　　　　　名  加重竊盜 加重竊盜 加重竊盜 宣　　告　　刑  有期徒刑7月 有期徒刑7月 有期徒刑7月 犯　罪　日　期  110年09月28日 110年09月28日 110年10月08日 偵查(自訴)機關 年　度　案　號  嘉義地檢110年度偵字第9394號 嘉義地檢110年度偵字第9394號 嘉義地檢110年度偵字第9394號 最　後 事實審 法　　院 嘉義地院 嘉義地院 嘉義地院  案　　號 110年度易字第589號 110年度易字第589號 110年度易字第589號  判決日期 111年01月28日 111年01月28日 111年01月28日 確　定 判　決 法　　院 嘉義地院 嘉義地院 嘉義地院  案　　號 110年度易字第589號 110年度易字第589號 110年度易字第589號  確定日期 111年03月08日 111年03月08日 111年03月08日  備註   ①嘉義地檢111年度執字第978號 ②編號４至編號６應執行有期徒刑10月   

編　　　　　號  7 8 罪　　　　　名  加重竊盜未遂 竊盜 宣　　告　　刑  有期徒刑4月 有期徒刑5月 犯　罪　日　期  110年10月08日 110年10月初某日 偵查(自訴)機關 年　度　案　號  嘉義地檢110年度偵字第9394號 嘉義地檢111年度偵字第2241號 最　後 事實審 法　　院 嘉義地院 嘉義地院  案　　號 110年度易字第589號 111年度易字第251號  判決日期 111年01月28日 111年06月30日 確　定 判　決 法　　院 嘉義地院 嘉義地院  案　　號 110年度易字第589號 111年度易字第251號  確定日期 111年03月08日 111年08月01日  備註   嘉義地檢111年度執字第979號 嘉義地檢111年度執字第2567號